【裁判字號】    92,易,1807
【裁判日期】    921030
【裁判案由】    傷害
【裁判全文】
臺灣臺北地方法院刑事判決                        九十二年度易字第一八０七號
    公  訴  人  台灣台北地方法院檢察署檢察官
    被      告  甲○○  男  三.
右列被告因傷害案件，經檢察官聲請簡易判決處刑（九十二年度偵字第一三九０九號
），本院受理後認不宜簡易判決處刑，應依通常程序審理，判決如左：
    主  文
甲○○傷害人之身體，處拘役貳拾日，如易科罰金，以佰元折算壹日。
    事  實
一、甲○○為租賃車駕駛，於民國九十一年十二月二十四日下午三時許，在台北市○
    ○區○○路三六一號七樓乙○○辦公室內，因加盟及薪資發放問題與乙○○發生
    口角，進而拉扯，甲○○竟基於普通傷害之犯意，出手猛抓乙○○之雙手上臂往
    上舉，致乙○○受有右上臂瘀青六Ｘ八公分公分之普通傷害。
二、案經被害人乙○○訴由台北市政府警察局中山分局報告台灣台北地方法院檢察署
    檢察官偵查聲請簡易判決處刑，本院受理後改依通常程序審理。
    理  由
一、訊據被告甲○○對右揭時地與告訴人乙○○爭執拉扯並致乙○○右上臂瘀青一事
    ，於本院調查中坦認無諱，惟矢口否認有傷害犯行，辯稱：係勞資糾紛，無意傷
    害云云。然查：右揭事實，業據告訴人於警詢、偵查及本院審訊中指訴甚詳，且
    告訴人所受右上臂瘀青之傷害，亦有三軍總醫院附設民眾診療服務處診斷證明書
    一紙在卷可稽，足見該處之傷確係拉扯所致，是告訴人之指述，徵而有信，被告
    空言所辯，核係避重就輕之詞，顯不足採，本件事證明確，其犯行應堪認定。
二、核被告所為，係犯刑法第二百七十七條第一項之普通傷害罪。爰審酌被告因金錢
    糾紛之犯罪動機與所受之刺激、犯罪之手段程度、犯人與被害人平日之關係、犯
    罪所生之危害尚微、犯罪後之態度及尚未賠償告訴人等一切情狀，判處如主文所
    示之刑，並諭知易科罰金之折算標準，以示懲儆。另告訴人固有左小腿刮傷四Ｘ
    一公分之傷害，然此傷害係其重心不穩跌倒碰撞桌腳所致，經其於偵查中指陳在
    卷（見偵卷第二十二頁正面），是傷害既非被告故意毆傷，要難論以傷害罪名，
    惟檢察官認此部分與起訴部分為接續犯之包括一罪關係，自不另為無罪判決之諭
    知，附此敘明
據上論斷，應依刑事訴訟法第四百五十二條、第二百九十九條第一項前段，刑法第二
百七十七條第一項、第四十一條第一項前段，罰金罰鍰提高標準條例第一條前段、第
二條，判決如主文。
本案經檢察官游儒倡到庭執行職務
中      華      民      國    九十二    年      十      月      三十    日
                                      臺灣臺北地方法院刑事第四庭
                                          審判長法  官  黃雅芬
                                                法  官  黎惠萍
                                                法  官  吳定亞
右正本證明與原本無異。
如不服本判決，應於判決送達後十日內，向本院提出上訴狀。
                                                書記官  張漪蕙
中      華      民      國    九十二    年      十      月      三十    日
附錄本案論罪科刑法條全文
刑法第二百七十七條
傷害人之身體或健康者，處三年以下有期徒刑、拘役或一千元以下罰金。
犯前項之罪因而致人於死者，處無期徒刑或七年以上有期徒刑；致重傷者，處三年以
上十年以下有期徒刑。


司法院資訊處製作；財團法人民間司法改革基金會備份。
